臺灣臺北地方法院民事判決
111年度小上字第14號
上  訴  人  唐怡德  

被  上訴人  唐允中  

上列當事人間請求給付違約金事件，上訴人對於民國110年11月2
9日本院臺北簡易庭110年度北小字第4381號第一審小額判決提起
上訴，本院判決如下：
    主  文
上訴駁回。
第二審訴訟費用新臺幣壹仟伍佰元由上訴人負擔。
　　理　由
一、按對於小額程序第一審裁判之上訴或抗告，非以其違背法令
    為由，不得為之；上訴狀內應記載上訴理由，表明原判決所
    違背之法令及其具體內容、依訴訟資料可認為原判決有違背
    法令之具體事實；依上訴意旨足認上訴為無理由者，得不經
    言詞辯論，逕為判決，民事訴訟法第436條之24第2項、第43
    6條之25、第436條之29第2款定有明文。
二、上訴人起訴及上訴意旨略以：門牌編號新北市○○區○○路000
    巷00號7樓房屋及基地（下合稱系爭房地）為伊及訴外人唐
    逸文、唐琴妮（下合稱唐逸文等2人）、被上訴人因繼承而
    公同共有，伊於民國110年4月2日代理唐逸文等2人依土地法
    第34條之1第4項準用第1項規定出售系爭房地，並訂有不動
    產預定買賣契約書（下稱系爭買賣契約），伊乃於110年4月
    6日以存證信函檢附系爭買賣契約對被上訴人為是否行使優
    先承購權通知，被上訴人於110年4月21日回函表示同意行使
    優先承購權，被上訴人自已成為系爭買賣契約之買受人，並
    承擔與該契約相同之權利義務。被上訴人經伊催告，仍未依
    系爭契約第6條所定110年5月10日與伊簽訂買賣契約，自應
    依民法第226條規定賠償伊新臺幣（下同）10萬元之違約金
    。原審以被上訴人未合法行使優先承買權為由駁回伊之請求
    ，顯違民法第153條之規定，爰對之提起上訴，並聲明：㈠原
    判決廢棄；㈡被上訴人應給付伊10萬元本息。
三、本件未經言詞辯論，故無被上訴人之聲明或陳述。
四、上訴人提起本件上訴，形式上既指稱兩造間買賣契約經被上
    訴人以存證信函表示「同意行使優先承買權」後即已成立，
    原審卻認兩造間不生優先承購之效力，違反民法第153條規
    定，認應尚符民事訴訟法第436條之24第2項之規定，合於上
    訴之形式要件。
五、惟上訴人之上訴並無理由，茲分述如下：
　㈠按土地法第34條之1第4項所謂「依同一價格共同或單獨優先
    承購」，係指出賣之共有人與他人所訂買賣契約或他人承諾
    之一切條件，優先承購權人均須接受。本件上訴人主張其於
    110年4月2日代理唐逸文等2人依土地法第34條之1第4項準用
    第1項規定出售系爭房地，並訂有系爭買賣契約，伊於110年
    4月6日以存證信函檢附系爭買賣契約對被上訴人為是否行使
    優先承購權通知，被上訴人於110年4月21日回函表示同意行
    使優先承購權等情，業據其提出存證信函及系爭契約為證（
    見司促卷第11至17頁），自被上訴人表示同意行使優先承購
    權之存證信函以觀，被上訴人既未附有任何條件，顯已接受
    上訴人所檢附系爭買賣契約之內容，依上說明，應認被上訴
    人已合法行使優先購買權。
　㈡次按因可歸責於債務人之事由，致給付不能者，債權人得請
    求賠償損害。民法第226條第1項定有明文。所謂給付不能，
    係指依社會觀念，債務人之給付已屬不能者而言。上訴人雖
    以被上訴人經催告後仍不依系爭買賣契約同一條件準備訂金
    10萬元並於110年5月10日前完成簽約為由，依民法第226條
    規定請求被告給付10萬元違約金（見本院卷第14頁）。惟不
    論被上訴人因合法行使優先購買權而取得與上訴人及唐逸文
    等2人按系爭買賣契約同一條件之訂約權，或已成立買賣契
    約，依上訴人上開主張之事實，僅屬被上訴人是否負給付遲
    延責任之問題，並無給付不能可言。是上訴人依民法第226
    條規定請求被上訴人賠償10萬元違約金，自屬無據。
六、綜上所述，上訴人依民法第226條規定，請求被上訴人給付1
    0萬元本息，顯無理由。原審不經言詞辯論即駁回其訴，其
    理由雖有不同，但結論尚無二致，應予維持。上訴人求予廢
    棄改判，依其上訴意旨足認上訴為無理由，爰不經言詞辯論
    ，逕以判決駁回。
七、本件訴訟費用額，確定為如主文第2項所示。
八、據上論結，本件上訴顯無理由，依民事訴訟法第436條之32
    第1項、第2項、第449條第1項、第436條之29第2款、第78條
    、第436條之19第1項，判決如主文。
中　　華　　民　　國　　111 　年　　6 　　月　　13　　日
                 民事第六庭　審判長法　官  許純芳 
　　　　　　　　　　　
　　　　 　　　　　　　　　　　　　法　官  石珉千
　　　　　　　　　　　　　　　　　　
　　　　 　　　　　　　　　   　　 法　官　杜慧玲
以上正本係照原本作成。
本判決不得上訴。　　　　　　　　　　　　　　　　　
中　　華　　民　　國　　111 　年　　6 　　月　　13　　日
                                    書記官  陳玉瓊